【裁判字號】    95,聲,697
【裁判日期】    951228
【裁判案由】    停止強制執行
【裁判全文】
臺灣嘉義地方法院民事裁定  95年度聲字第697號
聲  請  人  乙○○
相  對  人  甲○○
上列當事人間聲請停止執行事件，本院裁定如下：
    主  文
聲請駁回。
聲請程序費用由聲請人負擔。
    理  由
一、本件聲請意旨略以：相對人持鈞院94年度嘉簡字第242 號民
    事判決（按：應係本院95年度簡上字第16號確定判決之誤）
    為執行名義，聲請鈞院以95年度執字第19683 號執行事件，
    強制執行拆除聲請人所有之地上物。茲因聲請人已對上開確
    定判決提起再審之訴，為免聲請人將受難以補償之損害，爰
    依法請求准許聲請人供擔保後，於上開再審之訴判決確定前
    ，停止上開執行程序等語。
二、惟按強制執行程序開始後，除法律另有規定外，不停止執行
    。有回復原狀之聲請，或提起再審或異議之訴，或對於和解
    為繼續審判之請求，或提起宣告調解無效之訴、撤銷調解之
    訴、或對於許可強制執行之裁定提起抗告時，法院因必要情
    形，或依聲請定相當並確實擔保，得為停止強制執行之裁定
    ，強制執行法第18條定有明文。又所謂必要情形，係指不停
    止執行將發生不能或難以回復原狀之損害。有無必要之情形
    由法院依職權決定之。法院於決定時，應斟酌第三人異議之
    訴、再審之訴等是否顯無理由，將來勝訴後是否發生不能或
    難以回復之損害等，以決定是否應裁定停止執行（最高法院
    69年台抗字第577號裁判要旨參照）。故是否有必要停止執
    行程序，應由受訴法院依具體個案認定之，若受訴法院認無
    必要，僅因聲請人聲明願供擔保，即須裁定停止執行，無異
    許可聲請人憑一己之意，達到停止執行之目的，此非惟與強
    制執行法第18條第1項所定原則上不停止執行之立法意旨有
    違，且無法防止聲請人濫行訴訟以拖延執行。因是，縱聲請
    人聲明願提供擔保，仍須受訴法院認有必要者，始得裁定停
    止執行。
三、經查，本件聲請人主張提起再審之訴，固經本院以95年度再
    易字第15號訴訟繫屬在案；然聲請人所提起再審之訴，業經
    本院於95年12月28日認為顯無理由，依民事訴訟法第502 條
    第2 項規定，不經言詞辯論，逕以判決駁回，揆諸前開規定
    及說明，本院認無停止上開執行程序之必要。從而，本件聲
    請，洵非有據，應予駁回。
四、依強制執行法第30條之1 、民事訴訟法第95條、第78條裁定
    如主文。
中    華    民    國    95    年    12    月    28    日
                  民一庭法  官      林世芬
以上正本證明與原本無異
如對本裁定抗告須於裁定送達後10日內向本院提出抗告狀，並繳
納抗告費新台幣1,000元
中    華    民    國    95    年    12    月    29    日
                        書記官      王立梅


司法院資訊處製作；財團法人民間司法改革基金會備份。
